臺灣高等法院高雄分院刑事裁定　　　　　　　　　　　九十三年度抗字第一一五號
　　抗　告　人　臺灣屏東地方法院檢察署檢察官
　　被　　　告　甲○○
右抗告人因被告侵占案件，不服台灣屏東地方法院九十三年度易字第二二五號、中華
民國九十三年五月二十八日裁定（台灣屏東地方法院檢察署九十二年度偵字第一０六
八號），提起抗告，本院裁定如左：
    主  文
原裁定撤銷，發回臺灣屏東地方法院。
    理  由
一、抗告意旨略以：被告甲○○涉嫌侵占，原起訴書業已載明被告涉案之證據資料，
    原法院裁定應再補強證據，抗告人於九十三年五月十一日列舉清單，函送原審法
    院參酌，經原審法院於九十三年五月十二日收受，原審法院竟以抗告人逾期未補
    正云云而駁回公訴，認事用法不無違誤，原裁定有所不當，應予撤銷等語。
二、按檢察官提出之證據及指出之證明方法，從形式上觀察，已有相當之證據，縱法
    院嗣後調查結果，認檢察官之舉證不足以證明被告犯罪時，即非所謂「顯」不足
    以認定被告有成立犯罪可能之情形。此際，法院應以實體判決終結訴訟，不宜以
    裁定駁回起訴。又法院以裁定命檢察官補正證據並指出證明方法，除檢察官逾期
    未補正，或所補正證據與本案毫無關聯外，法院自不得以檢察官所補正之證據或
    證明方法仍有不足為由，而裁定駁回檢察官起訴。
三、本院查：本件抗告人係以，被告甲○○係屏東縣私立明德高級中學之董事長即代
    表人。緣台灣省政府教育廳（現更名為教育部中部辦公室）為獎助私立學校教育
    事業發展，設有補助獎助金經費，甲○○乃向教育部中部辦公室申請獎助金，計
    八十六學年度申請補助新台幣三百八十五萬七千元、八十七年學年度申請補助七
    百十五萬元，嗣教育部中部辦公室分別於八十七年六月二日核撥八十六學年度補
    助款四百十五萬四千元，八十八年三月一日核撥八十七學年度補助款五百八十二
    萬元，均存入明德中學第一銀行潮州分行之帳戶內，詎被告接獲上述補助款後，
    竟基於不法所有之概括犯意，明知明德中學並未向廠商採購學校器材，卻持不實
    發票或收據等憑證，交由郭碧燕、李宜穗、劉玉雪、黃金燕、洪憶慧、陳秀珍（
    郭碧燕等人均另由檢察官偵查中）製作不實之會計傳票，憑以向教育部中部辦公
    室核發補助款，計侵占八十六年學年度、八十七年學年度補助款約七百六十四萬
    六千五百五十元，足以生損害於明德中學及教育部中部辦公室，並詳列證據清單
    及待證事項，認被告涉犯刑法第三百三十六條第二項業務侵占及同法第二百十五
    條、第二百十六條之行使業務上登載不實之文書罪，而提起公訴。
四、原審法院裁定認為，檢察官倘認被告係以不實之收據或發票，持向教育部中部辦
    公室辦理核銷，自應舉證明被告有以不實發票或收據核銷之詐欺犯行，又檢察官
    所提出之證據僅足以證明所申報購買之器材未放置在該校，而器材未放置在該校
    之原因不一，或有可能失竊、毀損等原因，尚難遽以在該學校未發現該器材即認
    被告以不實之收據或發票持向教育部中部辦公室辦理核銷，被告於何時何地由何
    人取得不實之發票或收據，持向教育部中部辦公室申請核銷之事證，應由檢察官
    補正，於九十三年五月三日裁定、檢察官應於裁定送達後二十日內補正被告犯罪
    之證據並指出證明方法。經查抗告人業已於九十三年五月十一日列舉證據清單提
    出補正，並敘明係起訴被告涉嫌業務侵占及偽造文書罪嫌，並非起訴被告觸犯詐
    欺罪，自無須證明被告施用詐術之情形，有該署九十三年五月十一日屏檢昇篤九
    二偵一０八六字第一０一四四號函及署內文件送件證明簿在卷可考，是以抗告人
    業已遵期補正，從形式上觀察，已有相當之證據，法院應以實體判決終結訴訟，
    不宜以裁定駁回起訴，原審法院誤以抗告人逾期未補正，而駁回公訴，認事用法
    不無違誤，抗告意旨指摘原裁定有誤，為有理由，自應由本院將原裁定撤銷，並
    發回原法院另為妥適之裁判。
四、應依刑事訴訟法第四百十三條前段，裁定如主文。
中      華      民      國    九十三    年      七      月    二十三    日
                              臺灣高等法院高雄分院刑事第一庭
                                  審判長法官  王光照
                                        法官  洪慶鐘
                                        法官  曾玉英
右正本證明與原本無異。
不得再抗告。
                                  法院書記官  黃麗蓉
中      華      民      國    九十三    年      七      月     二十三   日
